臺灣高等法院刑事裁定
109年度聲字第1968號
被      告  陳雁中


聲請人  即
選任辯護人  王友正律師（扶助律師）
上列聲請人因被告違反毒品危害防制條例案件（本院109年度上
訴字第1091號），聲請核發錄音光碟，本院裁定如下：
    主  文
聲請人於繳納相關費用後，准予轉拷交付如附表所示刑事案件卷
之法庭錄音光碟，並禁止聲請人再行轉拷利用。
    理 由
一、聲請意旨：聲請人爭執證人林宏嶧原審證述之證據能力及其
    筆錄內容，故聲請拷貝附表所示原審錄音光碟。
二、按法院組織法第90條之1第1項規定：「當事人及依法得聲請
    閱覽卷宗之人，因主張或維護其法律上利益，得於開庭翌日
    起至裁判確定後6個月內，繳納費用聲請法院許可交付法庭
    錄音或錄影內容。但經判處死刑、無期徒刑或10年以上有期
    徒刑之案件，得於裁判確定後2年內聲請」，而法庭錄音錄
    影及其利用保存辦法第8條第1項、第2項亦規定：「當事人
    及依法得聲請閱覽卷宗之人，因主張或維護其法律上利益，
    聲請交付法庭錄音或錄影內容時，應敘明理由，由法院為許
    可與否之裁定。法院受理前項聲請，如認符合聲請人要件，
    並在聲請期間內提出，且就所主張或維護法律上之利益已敘
    明者，除法令另有排除規定外，應予許可。」是當事人及依
    法得聲請閱覽卷宗之人，若因主張或維護其法律上利益，且
    無法令規定得不予許可或限制聲請閱覽、抄錄或攝影卷內文
    書之情形者，得於開庭翌日起至裁判確定後6個月內，繳納
    費用聲請法院許可交付法庭錄音或錄影內容，以維其訴訟權
    益。又依法院辦理聲請交付法庭錄音錄影內容應行注意事項
    第3點前段之規定，交付法庭錄音、錄影內容之聲請案（事
    ）件，應由錄音、錄影之法院裁定之。但錄音、錄影之法院
    與錄音、錄影內容所屬案（事）件卷證所在之法院不同者，
    該卷證所在之法院，認有必要者，亦得裁定之。
三、經查，聲請人即被告陳雁中因販賣第二級毒品案件，經臺灣
    宜蘭地方法院於民國109年2月5日以108年度訴字338號判決
    應執行有期徒刑10年，被告不服提起上訴，經本院以109年
    度上訴字第1091號案件審理中。被告聲請交付如附表所示刑
    事案件卷之法庭錄音光碟，雖係由原審法院所錄，然該案經
    被告提起上訴，揆諸上開規定，本院為該案件卷證所在之法
    院且認有必要，自得為裁定，先予敘明。
四、聲請人乃依法得聲請閱覽卷宗之人，其上開聲請意旨，係為
    維護被告法律上利益，又其聲請並無依法令規定得不予許可
    或限制聲請閱覽、抄錄或攝影卷內文書之情形，是其聲請為
    有理由，爰裁定聲請人於繳納相關費用後，准予轉拷交付上
    開法庭錄音光碟，並依法院辦理聲請交付法庭錄音錄影內容
    應行注意事項第6條規定，禁止被告及聲請人再行轉拷利用
    。
五、據上論斷，依刑事訴訟法第220條，裁定如主文。
中　　華　　民　　國　　109 　年　　5 　　月　　28　　日
                  刑事第八庭  審判長法  官  陳世宗 
                                    法  官  周明鴻
                                    法  官  吳勇毅
以上正本證明與原本無異。
不得抗告。
                                    書記官  許家慧
中　　華　　民　　國　　109 　年　　5 　　月　　28　　日
附表：
編號 法庭錄音光碟 1 臺灣宜蘭地方法院108年度訴字第338號毒品案件109年1月6日審判程序之法庭錄音光碟。